【裁判字號】    94,訴,2262
【裁判日期】    950518
【裁判案由】    毒品危害防制條例
【裁判全文】
臺灣桃園地方法院刑事判決              94年度訴字第2262號
公  訴  人  台灣桃園地方法院檢察署檢察官
被      告  甲○○原名馮輝港.
上列被告因毒品危害防制條例案件，經檢察官提起公訴（94年度
毒偵字第2425號），本院裁定改依簡式審判程序，判決如下：
    主  文
甲○○施用第一級毒品，處有期徒刑陸月，如易科罰金，以佰
元折算壹日。扣案之第一級毒品海洛因壹包（淨重零點壹零公克
，空包裝重零點壹柒公克）沒收銷燬之。
    事  實
一、甲○○前因施用毒品案件，經本院以90年度毒聲字第5035號
    裁定送觀察、勒戒後，認無繼續施用毒品之傾向，由台灣桃
    園地方法院檢察署檢察官於民國91年1 月11日，以91年度毒
    偵字第56號為不起訴處分確定；復因施用第一級毒品案件，
    經本院以92年度毒聲字第3556號裁定送觀察、勒戒後，仍認
    無繼續施用毒品之傾向，嗣於93年5 月3 日釋放，由台灣桃
    園地方法院檢察署檢察官於同年月10日，以93年度毒偵緝字
    第109 號為不起訴處分確定在案。詎仍不知悔改，於上揭觀
    察、勒戒執行完畢釋放後5 年內，復基於施用第一級毒品之
    犯意，於94年4 月22日13時20分採尿時往前回溯26小時內之
    某時，在桃園縣平鎮市友人住處，施用第一級毒品海洛因1
    次，嗣於同日12時50分許，在桃園縣中壢市○○路○ 段411
    號4 樓電梯口前為警查獲，並扣得第一級毒品海洛因1 包（
    淨重0.10公克，空包裝重0.17公克）。
二、案經桃園縣政府警察局中壢分局報請台灣桃園地方法院檢察
    署檢察官偵查起訴。
    理  由
一、本件被告甲○○所犯係死刑、無期徒刑、最輕本刑為3 年以
    上有期徒刑以外之罪，其於準備程序中就被訴事實為有罪之
    陳述，經法官告知簡式審判程序之旨，並聽取公訴人、被告
    之意見後，依刑事訴訟法第273 條之1 第1 項規定，經本院
    合議庭裁定，由受命法官獨任進行簡式審判程序，並為審理
    判決，合先敘明。
二、上開犯罪事實，業經被告於本院審理中坦承不諱，被告為警
    所採尿液送請台灣尖端先進生技醫藥有限公司檢驗結果，呈
    可待因及嗎啡之陽性反應，有桃園縣政府警察局中壢分局被
    採尿人姓名編號對照表及台灣尖端先進生技醫藥股份有限公
    司濫用藥物尿液檢驗報告各1 紙在卷可稽（參94年度毒偵字
    第24 25 號第13頁及第36頁）；另被告被查獲時現場所查獲
    不明白粉1 包經送鑑定結果，係為第一級第6 項毒品海洛因
    （淨重0.10公克，空包裝重0.17公克），有法務部調查局94
    年6 月10日調科壹字第080009407 號鑑定通知書附卷可憑（
    見94年度毒偵字第2425號第30頁）。足見上揭事實，除被告
    不利於己自白外，並有前述補強證據可佐，足徵被告自白與
    事實相符，堪予採信。又被告前因施用毒品案件，經本院以
    90年度毒聲字第5035號裁定送觀察、勒戒後，認無繼續施用
    毒品之傾向，由台灣桃園地方法院檢察署檢察官於91年1 月
    11日，以91年度毒偵字第56號為不起訴處分確定；復因施用
    第一級毒品案件，經本院以92年度毒聲字第3556號裁定送觀
    察、勒勒戒後，仍認無繼續施用毒品之傾向，嗣於93年5 月
    3 日釋放，由台灣桃園地方法院檢察署檢察官於同年月10日
    ，以93年度毒偵緝字第109 號為不起訴處分確定在案，有刑
    案資料，有刑案資料查註紀錄表、全國施用毒品案件記錄表
    、受觀察勒戒人毒品及前科紀錄簡列表、台灣高等法院被告
    全國前案紀錄表各1 份在卷為憑，其於前開觀察勒戒執行完
    畢5 年內再犯本件施用第一級毒品之罪，事實已臻明確。綜
    上所述，足徵被告係於5 年內再犯毒品危害防制條例第10條
    之罪，應予依法論科。
三、按海洛因為毒品危害防制條例第2 條第2 項第1 款所列管之
    第一級毒品。核被告所為，係犯毒品危害防制條例第10條第
    1 項之施用第一級毒品罪。被告施用毒品前後持有毒品之低
    度行為，為其施用毒品之高度行為所吸收，不另論罪。爰審
    酌被告屢犯不改，顯見其意志不堅，缺乏勒戒動機，其施用
    毒品足以導致精神障礙、性格異常，甚至造成生命危險，戕
    害一己之身體健康，惟其犯後尚能坦承犯行、態度尚稱良好
    等一切情狀，公訴人雖對被告求處有期徒刑7 月，惟本院以
    上開理由，認公訴人之求刑稍嫌過重，爰量刑如主文所示之
    刑，並諭知易科罰金之折算標準。扣案之海洛因1 包（淨重
    0.10公克，空包裝重0.17公克），有法務部調查局94年6 月
    10日調科壹字第080009407 號鑑定通知書附卷可憑（見94年
    度毒偵字第2425號第30頁），為本件查獲之第一級，應依毒
    品危害防制條例第18條第1 項前段規定宣告沒收銷燬之；另
    「本局鑑驗毒品秤重主要係以傾倒，必要時亦會輔以刮杓刮
    取之方式，儘可能將原送驗包裝袋內毒品與包裝袋分離後各
    別秤重，所得之毒品重量稱為『淨重』，包裝袋重量則以『
    空包裝重』稱之，然無論依上述何種方式分離，原送驗包裝
    袋內均仍會有微量毒品成分殘留」等語，此亦有法務部調查
    局93年11月16日調科壹字第09362396550 函附卷可參，是包
    裝袋與海洛因並無法完全析離，應依毒品危害防制條例第18
    條第1 項前段併諭知沒收銷燬之。
據上論斷，應依刑事訴訟法第273 條之1 第1 項、第299 條第1
項前段，毒品危害防制條例第10條第1 項、第18條第1 項前段，
刑法第11條、第41條第1 項前段，罰金罰鍰提高標準條例第2 條
，判決如主文。
本案經檢察官劉承武到庭執行職務。
中    華    民    國    95    年    5     月    18    日
                  刑事第四庭  法  官  張淑華
以上正本證明與原本無異。
如不服本判決，應於送達後10日內，向本院提出上訴狀。
                              書記官  郭中明
中    華    民    國    95    年    5     月    19    日
附錄本案論罪科刑法條
毒品危害防制條例第10條
施用第一級毒品者，處 6 月以上 5 年以下有期徒刑。
施用第二級毒品者，處 3 年以下有期徒刑。


司法院資訊處製作；財團法人民間司法改革基金會備份。
